【裁判字號】    92,交聲,298
【裁判日期】    920430
【裁判案由】    聲明異議
【裁判全文】
臺灣臺中地方法院交通事件裁定                    九十二年度交聲字第二九八號
    原處分機關  交通部公路總局台中區監理所
    異議人即
    受處分人    甲○○
右列受處分人因違反道路交通管理處罰條例案件，對於交通部公路總局台中區監理所
九十二年二月十七日所為之裁決（中監違字第裁六○─ＧＣ0000000號裁決書
），聲明異議，本院裁定如左：
    主  文
異議駁回。
    理  由
一、原處分機關略以：本案係台中市警察局第五分局舉發受處分人甲○○駕駛車號
    Ｈ９─２４４９號自用小客貨車，於九十一年十二月十三日一時零分許，在崇德
    路與環中路路口處，因「汽車駕駛人拒絕酒精濃度測試」違規，受處分人曾向豐
    原監理站提出申訴，經原舉發機關函覆舉發之違規屬實，該所遂於九十二年二月
    十七日中監違字第裁六○─ＧＣ0000000號裁決書，裁處罰鍰新台幣六萬
    元整，並吊銷駕駛執照，逾期則依裁決書處罰主文規定裁處，於法並無不合等語
    。
二、本件異議人即受處分人甲○○則以：異議人於九十一年十二月十三日一時零分許
    ，駕駛Ｈ９─２４４９號自用小客貨車，在崇德路與環中路口處，被警察攔下，
    經過三次吹氣測試，測試器皆無反應，警員遂以拒絕酒測為由開單，並不合理，
    本件舉發實有違誤，爰聲明異議云云。
三、按汽車駕駛人拒絕接受酒精濃度測試之檢定者，處新台幣六萬元罰鍰，並吊銷其
    駕駛執照，三年內不得考領駕駛執照，道路交通管理處罰條例第三十五條第三項
    前段、第六十七條第二項分別定有明文。又警察人員於依客觀、合理判斷易生危
    害之處所、交通工具、公共場所，在有相當理由足認其行為即將發生危害情狀下
    ，對人實施臨檢而未逾必要程度，乃適用警察勤務條例第十一條第三款之合法行
    為，並非無法律上之依據，釋字第五三五號解釋已有明白揭示。本案經傳證人即
    舉發員警陳國成到庭證述：執行勤務當時見違規人一部車慢慢開過來，覺得可疑
    才攔車，違規人下車我們因為有聞到酒味，所以請違規人做酒測，違規人僅含者
    吹管三次並不吹氣，所以無法測出酒測值；本件舉發過程有錄音，但違規人將錄
    音帶拍落掉地，後面並沒有錄到等語。經本院播放錄音帶，錄音帶中違規人對違
    規事實一直有爭執，警員請違規人吹氣測試酒精濃度，違規人不願配合。（見本
    院九十二年四月十一日庭訊筆錄）。綜上事證，異議人有酒後駕車拒絕酒測之事
    實，足以認定。從而原處分機關依首揭規定裁處受處分人即異議人甲○○罰鍰新
    台幣六萬元整並吊銷駕駛執照三年，並無違誤。本件異議為無理由，應予駁回。
四、據上論斷，應依道路交通管理處罰條例第八十七條第二項、道路交通案件處理辦
    法第十九條，裁定如主文。
中      華      民      國    九十二    年     四       月    三十      日
        臺灣臺中地方法院交通法庭
                                            法  官   王  靜  秋
右正本證明與原本無異。
如不服本裁定應於送達後五日內向本院提出抗告狀。
                                            書記官
中      華      民      國    九十二    年    五     月    二     日


司法院資訊處製作；財團法人民間司法改革基金會備份。
